臺灣士林地方法院刑事判決　　　　　　 100年度審訴字第93號
　　公　訴　人　臺灣士林地方法院檢察署檢察官
　　被　　　告　陳明宏
上列被告因違反毒品危害防制條例案件，經檢察官提起公訴（99
年度毒偵字第2443號），被告於準備程序中就被訴事實為有罪之
陳述，本院合議庭裁定由受命法官獨任改依簡式審判程序進行審
理，並判決如下：
    主  文
陳明宏施用第一級毒品，處有期徒刑拾月，扣案之第一級毒品海
洛因壹包（驗餘淨重零點肆零陸公克）沒收銷燬之。
    事實及理由
一、本件犯罪事實及證據除引用起訴書之記載（如附件起訴書）
    外，另更正並補充：(一)犯罪事實部分：陳明宏前於民國（下
    同）87年間因施用毒品案件，經臺灣板橋地方法院以87年度
    毒聲字第2906號裁定送觀察、勒戒後，認無繼續施用毒品之
    傾向，經臺灣板橋地方法院檢察署檢察官以88年度偵字第26
    82、5338號、88年度偵緝字第219 號為不起訴處分確定；又
    因施用第一、二級毒品案件，經同法院以88年度毒聲字第13
    66號裁定送觀察、勒戒後，認有繼續施用毒品傾向，由同法
    院以88年度毒聲字第2112號裁定令入戒治處所施以強制戒治
    ，嗣因執行成效良好，經同法院以89年度毒聲字第601 號裁
    定停止戒治，並自89年3 月30日起轉執行另案殘刑3 年11月
    又27日（於92年10月29日縮刑期滿執行完畢，不構成累犯）
    ，前開施用第一、二級毒品犯行並經本院以88年度訴字第58
    6 號判決處有期徒刑7 月、4 月，應執行有期徒刑10月確定
    ，後經本院以89年度聲字第1159號裁定免其刑之執行。另因
    施用毒品案件，經臺灣臺北地方法院以99年度訴字第738 號
    判處有期徒刑10月，由臺灣高等法院以99年度上訴字第2503
    號判決駁回上訴確定；又因施用毒品案件，經臺灣板橋地方
    法院以99年度訴字第794 號判決處有期徒刑7 月、4 月，應
    執行有期徒刑10月，並由臺灣高等法院以99年度上訴字第23
    41號判決駁回上訴，且經最高法院以99年度臺上字第8061號
    判決駁回上訴確定（以上2 件均尚未執行完畢，不構成累犯
    ）。詎陳明宏仍未戒除毒癮，於前案觀察勒戒執行完畢釋放
    後5 年內，因施用毒品案件經法院判決罪刑確定後，復基於
    施用第一級、第二級毒品之犯意，於99年11月22日中午12時
    許，在位於臺北市大同區○○○路與大龍街口之某咖啡店內
    ，以將摻有海洛因及甲基安非他命之香菸點燃吸食之方式，
    同時施用第一級毒品海洛因及第二級毒品甲基安非他命1 次
    。嗣於99年11月22日晚上7 時25分許，因陳明宏形跡可疑，
    為警在臺北市大同區○○○路135 號4 樓之樓梯間對其進行
    盤查，陳明宏當場交出其所有之第一級毒品海洛因1 包（毛
    重0.743 公克、淨重0.408 公克、取樣0.002 公克、驗餘淨
    重0.406 公克），就施用第一級毒品罪部分自首而接受裁判
    ，而施用第二級毒品甲基安非他命部分，則經警採集其尿液
    送驗後，呈嗎啡及甲基安非他命陽性反應，始悉上情。(二)被
    告於本院100 年7 月14日準備程序及審理時自白施用第一級
    毒品海洛因及第二級毒品甲基安非他命之犯罪事實，核與起
    訴書所載證據相符，足見被告自白與事實相合，可以採信，
    本件事證明確，被告犯行洵堪認定，應依法論科。
二、核被告所為，係犯毒品危害防制條例第10條第1 項之施用第
    一級毒品罪及同條第2 項之施用第二級毒品罪。被告施用第
    一級、第二級毒品前持有之低度行為各為施用之高度行為所
    吸收，均不另論罪。又被告係以一行為同時施用第一級毒品
    及第二級毒品，為想像競合犯，應依刑法第55條前段規定，
    從一重之施用第一級毒品罪處斷，公訴意旨認應分論併罰，
    容有誤會。再本件被告於查獲地點，因形跡可疑，於警方盤
    查身分時主動交出其所有之海洛因，並坦承施用海洛因犯行
    等情，有卷附之臺北縣（現改制為新北市）政府警察局新莊
    分局刑事案件報告書、解送人犯報告書、99年11月22日調查
    筆錄各1 份在卷可稽，且經被告於本院審理中供承無訛並接
    受裁判，應認符合自首之要件，乃就其施用第一級毒品之犯
    行依刑法第62條前段規定減輕其刑。爰審酌被告經觀察勒戒
    、強制戒治程序，仍無法戒除，猶不能斷絕毒癮而一再施用
    ，顯見其自制力薄弱，惟其施用毒品僅屬自殘行為，對於他
    人之法益尚無直接之侵害，且其犯後坦承犯行，態度尚屬良
    好等一切情狀，量處如主文所示之刑，以資懲儆。扣案之第
    一級毒品海洛因1 包（毛重0.743 公克、淨重0.408 公克、
    取樣0.002 公克、驗餘淨重0.406 公克）為違禁物，應依毒
    品危害防制條例第18條第1 項前段之規定，不問屬於犯人與
    否，宣告沒收銷燬之。
據上論斷，依刑事訴訟法第273 條之1 第1 項、第299 條第1 項
前段、第310 條之2 、第454 條，毒品危害防制條例第10條第1
項、第2 項、第18條第1 項前段，刑法第11條、第62條前段、第
55條，判決如主文。
本案經檢察官葉乃瑋到庭執行職務。
中    華    民    國    100   年    7     月    29    日
                  刑事第一庭法  官  李育仁
以上正本與原本無異。
如不服本判決，應於收受判決後10日內向本院提出上訴書狀，並
應敘述具體理由；其未敘述上訴理由者，應於上訴期間屆滿後20
日內向本院補提理由書（均須按他造當事人之人數附繕本）「切
勿逕送上級法院」。
                            書記官  張竣閔
中    華    民    國   100    年    8     月    4     日
附錄本案論罪科刑法條全文：
毒品危害防制條例第10條
施用第一級毒品者，處6月以上5年以下有期徒刑。
施用第二級毒品者，處3 年以下有期徒刑。